【裁判字號】    97,竹小,127
【裁判日期】    970403
【裁判案由】    給付保險費
【裁判全文】
臺灣新竹地方法院民事小額判決         97年度竹小字第127號
原      告  中央健康保險局北區分局
法定代理人  甲○○
訴訟代理人  李兆環律師
            乙○○
被      告  丙○○
                        弄15.
上列當事人間請求返還消費借貸款事件，原告向本院聲請核發支
付命令，經被告於法定期間提出異議後視為起訴，本院於民國97
年3月27日辯論終結，判決如下：
    主  文
被告應給付原告新臺幣玖萬仟壹佰零陸元，及自民國九十七年
一月十六日起至清償日止，按年利率百分之五計算之利息。
訴訟費用新臺幣壹仟元由被告負擔。
本判決得假執行。
    事實及理由
一、原告主張：被告於民國（以下同）93年6月25日與原告簽立
    全民健康保險紓困基金貸款申請書，向原告借款新臺幣（下
    同）93,106元，約定自94年7月份起分37期，按月清償，雙
    方並約定倘被告有一期逾期未償還時，上開貸款視為全部到
    期；詎被告自94年7月份起即未依約給付，依兩造之約定，
    被告已喪失期限利益，全部債務視為到期，總計尚欠93,106
    元，屢經催討，仍置之不理，為此爰依消費借貸之法律關係
    提起本件訴訟等語，並聲明：被告應給付原告93,106元，及
    自支付命令繕本送達翌日（即97年1月16日，於97年1月4日
    寄存送達，於97年1月15日生效）起至清償日止，按年利率
    百分之5計算之利息。
二、被告則以：其對原告主張之事實並無意見，惟其於95年4月
    初經佛教慈濟醫院台北分院診斷已罹患鼻咽癌IVB期，嗣其
    因需往返醫院追蹤檢查與治療，致無法繼續工作，而造成家
    中經濟困頓，亦無力依約繳納積欠原告之貸款，然依行政院
    公報第14卷第22期附錄專載行政院第3076次會議院長提示暨
    院會決議事項：「（院長提示）三、…協助2萬5千人繳納過
    去健保費，協助的對象包括：…由政府全額補助低收入戶健
    保費」及同公報中關於衛生署陳報「經濟弱勢健保欠費協助
    方案」報告中可得知，經濟弱勢人民積欠健保費由政府全額
    補助，且原告之網頁新聞亦發布有「經濟弱勢健保欠費自動
    註銷」、「經濟弱勢健保欠費協助方案說明之1」、「經濟
    弱勢健保欠費協助方案說明之2」、「經濟弱勢健保欠費協
    助方案說明之1」等新聞稿，均足認經濟弱勢得免繳健保費
    ，因被告罹患鼻咽惡性腫瘤且失業至今，經向新竹市社會局
    社工查詢，認被告已符合低收入戶之資格，被告現亦已檢附
    相關資料申請辦理免除所欠之健保費，故原告之請求並無理
    由等語，並聲明：請求駁回原告之訴。
三、得心證之理由：
（一）查原告主張之前開事實，已據其提出與所述相符之全民健
      康保險紓困基金貸款申請書、全民健康保險紓困基金貸款
      撥付通知書、中央健保局欠費明細表、債務人紓困貸款餘
      額電腦查詢清單等件為證，且為被告所不爭執，自堪信原
      告主張為真實。
（二）至被告雖辯稱伊已符合低收入戶之資格，依法得免繳健保
      費云云，並提出行政院公報第14卷第22期附錄專載行政院
      第3076次會議、中央健保局經濟弱勢健保欠費自動註、銷
      經濟弱勢健保欠費協助方案、經濟弱勢健保欠費協助方案
      說明之1、經濟弱勢健保欠費協助方案說明之2網頁新聞稿
      、新竹市低收入戶調查作業要點、離職證明書、慈濟醫院
      診斷證明書等件為證。惟查，被告所提之上開文書，均無
      從證明被告已取得低收入之資格，依法得免繳健保費等情
      為實，此外，被告並未能另舉他證證明本件原告所主張之
      借款債權，業有何清償或免除之債之消滅原因，則被告前
      開所辯即非足採。
（三）從而，原告本於消費借貸之法律關係，訴請被告清償被告
      應給付原告93,106元，及自支付命令繕本送達被告之翌日
      即97年1月16日起至清償日止，按年利率百分之5計算之利
      息，即屬正當，應予准許。
四、假執行之宣告：
    本件係為被告敗訴之小額訴訟判決，爰依職權宣告假執行，
    並於判決時確定被告應負擔之訴訟費用如主文第二項所示之
    金額。
五、據上論結，本件原告之訴為有理由，依民事訴訟法第436條
    之23、第436條第2項、第385條第1項前段、第78條、第436
    條之19 第1項、第436條之20，判決如主文。
中    華    民    國    97    年     4    月     3    日
                  新竹簡易庭    法  官  高敏俐
以上正本係照原本作成。
如對本判決上訴，非以其違背法令為理由不得為之，且須於判決
送達後20日內以上訴狀記載上訴理由向本院提出上訴狀。
中    華    民    國    97    年     4    月     3    日
                                書記官  黎秀娟


司法院資訊處製作；財團法人民間司法改革基金會備份。
